臺灣臺中地方法院刑事判決　　　　　　　96年度易字第5098號
公　訴　人　臺灣臺中地方法院檢察署檢察官
被　　　告　甲○○
上列被告因違反毒品危害防制條例案件，經檢察官提起公訴（九
十六年度毒偵字第五一二九號），本院裁定進行簡式審判程序，
判決如下：
    主    文
甲○○施用第二級毒品，累犯，處有期徒刑玖月；扣案之甲基安
非他命壹包（驗餘淨重壹點零陸壹陸公克），沒收銷燬之。又持
有第一級毒品，累犯，處有期徒刑伍月；扣案之海洛因貳包（驗
餘淨重各為零點壹肆貳公克、零點壹零陸伍公克），沒收銷燬
之。主刑部分應執行有期徒刑壹年。
    犯罪事實
一、甲○○前因施用第二級毒品案件，經本院以九十二年度易字
    第二八三四號判決判處有期徒刑七月確定，於民國九十四年
    二月一日在監服刑期滿執行完畢。再因施用毒品案件，經法
    院裁定施予強制戒治一年，於九十年四月十七日戒治期滿執
    行完畢釋放出所；惟其又於上開強制戒治執行完畢釋放後五
    年內，於九十二年十月二十三日施用第二級毒品安非他命，
    嗣經本院以前揭九十二年度易字第二八三四號判決判處有期
    徒刑七月確定。詎甲○○仍不知悔改，復基於施用第二級毒
    品之犯意，於九十六年九月五日下午七時許，在臺中縣大里
    市○○里○○路七巷十九號住處內，以將甲基安非他命置於
    玻璃球上點火燃燒吸食煙氣之方式，施用第二級毒品甲基安
    非他命一次。又甲○○明知海洛因係毒品危害防制條例第二
    條第二項第一款所稱之第一級毒品，不得非法持有，竟另基
    於持有第一級毒品之犯意，於九十六年九月五日某時，在位
    於臺中市○○路○段之「國際電子遊藝場」內，向姓名、年
    籍不詳綽號「阿龍」之成年男子，以新臺幣三千元之代價，
    購得第一級毒品海洛因二包（驗餘淨重各為零點一四二三公
    克、零點一零六五公克）而非法持有之。嗣於九十六年九月
    六日下午一時三十分許，在臺中縣霧峰鄉○○路一一三七巷
    口之「金星電子遊藝場」為警盤查，當場扣得甲○○所持有
    之上開二包海洛因，及其所有之甲基安非他命一包（驗餘淨
    重一點零六一六公克），始悉上情。
二、案經臺中縣警察局霧峰分局報告臺灣臺中地方法院檢察署檢
    察官偵查起訴。
    理 　 由
一、本件被告甲○○於準備程序中，先就上開犯罪事實為有罪之
    陳述，且所犯係死刑、無期徒刑、最輕本刑為三年以上有期
    徒刑以外之罪，經本院告知簡式審判程序之旨，並聽取檢察
    官及被告之意見後，依刑事訴訟法第二百七十三條之一第一
    項之規定，裁定進行簡式審判程序，先此敘明。
二、上開犯罪事實，業據被告甲○○警詢及偵審中坦承不諱，並
    有海洛因二包（驗餘淨重各為零點一四二三公克、零點一零
    六五公克）、甲基安非他命一包（驗餘淨重一點零六一六公
    克）扣案為憑，及行政院衛生署草屯療養院鑑定書一份附卷
    可稽。且被告於前揭時、地為警查獲後，經警採其尿液送驗
    結果，確呈甲基安非他命陽性反應，海洛因代謝物嗎啡部分
    則呈陰性反應，有中山醫學大學附設醫院檢驗科藥物濫用檢
    測中心檢驗報告、尿液代號與真實姓名對照表各一份在卷可
    參，足徵被告自白其確有施用甲基安非他命及購買海洛因未
    及施用即遭查獲等情均屬事實。而被告前因施用毒品案件，
    經法院裁定施予強制戒治一年，於九十年四月十七日戒治期
    滿執行完畢釋放出所；惟其又於上開強制戒治執行完畢釋放
    後五年內，於九十二年十月二十三日施用第二級毒品安非他
    命，嗣經本院以九十二年度易字第二八三四號判決判處有期
    徒刑七月確定等情，有臺灣高等法院被告前案紀錄表、刑案
    資料查註紀錄表、刑事判決各一份附卷可按。本案事證已臻
    明確，被告犯行洵堪認定。
三、查被告甲○○前因施用毒品案件，經強制戒治執行完畢並釋
    放後，曾於五年內再度施用第二級毒品並依法追訴處罰，縱
    其於本案之施用第二級毒品甲基安非他命犯罪時間距離先前
    強制戒治執行完畢釋放已逾五年，仍不合於「五年後再犯」
    之規定，且因被告已於「五年內再犯」，顯見其再犯率甚高
    ，即應依毒品危害防制條例第十條之規定處罰（最高法院九
    十五年第七次刑事庭會議決定參照）。核被告所為，係犯毒
    品危害防制條例第十條第二項之施用第二級毒品罪，及同條
    例第十一條第一項之持有第一級毒品罪。被告為供自己施用
    之目的而持有甲基安非他命，其於施用前後持有第二級毒品
    之低度行為，應為施用之高度行為所吸收，不另論罪。至被
    告所犯上開二罪間，犯意各別，行為互殊，應予分論併罰。
    查被告前因施用第二級毒品案件，經本院以九十二年度易字
    第二八三四號判決判處有期徒刑七月確定，於九十四年二月
    一日在監服刑期滿執行完畢，有臺灣高等法院被告前案紀錄
    表及刑事案件查註紀錄表在卷可按。其受有期徒刑之執行完
    畢，五年以內故意再犯本件法定本刑有期徒刑以上之罪，為
    累犯，均應依法加重其刑。爰審酌被告曾因施用毒品犯行接
    受強制戒治及入監服刑，猶未能從中記取教訓，深切體認毒
    品危害己身健康之鉅，反而再次趁隙施用甲基安非他命，足
    見被告自制能力尚有未足；且被告另因施用第二級毒品案件
    ，經臺灣高等法院臺中分院以九十六年度上易字第七０七號
    判決判處有期徒刑一年七月，甫於九十六年六月八日確定，
    尚待執行，惟被告竟在等候該案發監執刑期間，猶再次施用
    第二級毒品甲基安非他命及持有第一級毒品海洛因，益見被
    告仍心存僥倖，主觀惡性非輕，而有接受相當期間監禁教化
    之必要，以促其及早矯正吸毒惡習；惟念及施用毒品固戕害
    個人健康至鉅，然就他人權益之侵害仍屬有限，及其犯罪目
    的、手段、犯罪後坦承全部犯行之態度、具有高中肄業學歷
    之智識程度等一切情狀，分別量處如主文所示之刑，並定其
    應執行之刑，以示懲儆。另被告雖曾因施用第二級毒品案件
    ，經臺灣高等法院臺中分院判處有期徒刑一年七月確定，已
    如前述，然依該案判決認定之犯罪事實，係被告自九十五年
    二月初某日起至九十六年四月二日止多次施用第二級毒品，
    犯罪期間跨越將近一年二月之久，此與被告於本案中僅一次
    施用毒品犯行之情形相較，犯罪情節之輕重明顯有別，所宣
    告之刑度自無從遽為比擬，附此敘明。
四、扣案之海洛因二包（驗餘淨重各為零點一四二三公克、零點
    一零六五公克）、甲基安非他命一包（驗餘淨重一點零六一
    六公克），係毒品危害防制條例第二條第二項第一、二款所
    稱之第一、二級毒品，均應依同條例第十八條第一項前段之
    規定，沒收銷燬之。
據上論斷，應依刑事訴訟法第二百七十三條之一第一項、第二百
九十九條第一項前段，毒品危害防制條例第十條第二項、第十一
條第一項、第十八條第一項前段，刑法第十一條前段、第四十七
條第一項、第五十一條第五款，判決如主文。
本案經檢察官顏淑惠到庭執行職務。
中　　華　　民　　國　　96　　年　　10　　月　　31　　日
                  刑事第七庭  法  官  高文崇
以上正本證明與原本無異。
如不服本判決，應於收受送達後10日內向本院提出上訴書狀（應
敘述具體理由並附繕本）。
上訴書如未敘述理由，應於上訴期間屆滿後20日內補提理由書於
本院。
                              書記官  林淑慧
中　　華　　民　　國　　96　　年　10　　月　  　31　　日
附錄本案論罪科刑法條：
毒品危害防制條例第十條第二項：
施用第二級毒品者，處三年以下有期徒刑。
毒品危害防制條例第十一條第一項：
持有第一級毒品者，處三年以下有期徒刑、拘役或新臺幣五萬元
以下罰金。
